臺灣苗栗地方法院刑事判決
111年度交易字第5號
公  訴  人  臺灣苗栗地方檢察署檢察官
被      告  黃文秀


上列被告因公共危險案件，經檢察官提起公訴（110年度偵字第8
417號），被告於準備程序中就被訴事實為有罪之陳述，經本院
告知簡式審判程序之旨，並聽取當事人之意見後，裁定由受命法
官獨任進行簡式審判程序，判決如下：
    主  文
黃文秀吐氣所含酒精濃度達每公升零點二五毫克以上而駕駛動力
交通工具，累犯，處有期徒刑拾月。
    犯罪事實
一、黃文秀於民國110年12月2日晚間6時30分許起至晚間7時許止
    ，在苗栗縣○○市○○路000○0號「掌聲TVPUB」，飲用啤酒4瓶
    後，未待體內酒精成分消退，仍基於酒後駕駛動力交通工具
    之犯意，於同日晚間11時許，騎乘車牌號碼000-000號普通
    重型機車，自苗栗縣頭份市民族路上某處出發，欲前往上開
    店面。嗣於同日晚間11時20分許，在上開店面前，為警攔檢
    盤查，並於同日晚間11時24分許，測得其吐氣所含酒精濃度
    為每公升0.25毫克，而查獲上情。
二、案經苗栗縣警察局頭份分局報告臺灣苗栗地方檢察署檢察官
    偵查起訴。
    理  由
一、被告黃文秀所犯係死刑、無期徒刑、最輕本刑為3年以上有
    期徒刑以外之罪，亦非高等法院管轄第一審案件，其於準備
    程序進行中，先就被訴事實為有罪之陳述，經本院告知簡式
    審判程序之旨，並聽取檢察官及被告之意見後，依刑事訴訟
    法第273條之1第1項之規定，由本院合議庭裁定進行簡式審
    判程序。是依刑事訴訟法第273條之2規定，本件之證據調查
    ，不受同法第159條第1項、第161條之2、第161條之3、第16
    3條之1及第164條至第170條規定之限制，合先敘明。
二、認定犯罪事實所憑之證據及理由
　　上揭犯罪事實，業據被告於警詢、偵訊、本院準備程序及審
    理中均坦承不諱（見偵卷第21至25、57至61頁，本院卷第39
    、42頁），並有苗栗縣警察局頭份分局三灣派出所酒精測定
    紀錄表、苗栗縣警察局舉發違反道路交通管理事件通知單、
    財團法人工業技術研究院呼氣酒精測試器檢定合格證書影本
    （儀器器號：A201739號）、車號查詢機車車籍、證號查詢
    機車駕駛人各1份在卷可稽（見偵卷第28至32頁），足認被
    告上開任意性自白核與事實相符，應堪採信。從而，本件事
    證已臻明確，被告犯行洵堪認定，應依法論科。
三、論罪科刑
　㈠新舊法比較：
　　按行為後法律有變更者，適用行為時之法律。但行為後之法
    律有利於行為人者，適用最有利於行為人之法律，刑法第2
    條第1項定有明文。查被告行為後，刑法第185條之3第1項業
    於111年1月28日修正公布施行，並於同年月30日生效，修正
    前刑法第185條之3第1項規定：「駕駛動力交通工具而有下
    列情形之一者，處2年以下有期徒刑，得併科20萬元以下罰
    金：一、吐氣所含酒精濃度達每公升0.25毫克或血液中酒精
    濃度達百分之0.05以上。二、有前款以外之其他情事足認服
    用酒類或其他相類之物，致不能安全駕駛。三、服用毒品、
    麻醉藥品或其他相類之物，致不能安全駕駛」，修正後刑法
    第185條之3第1項規定：「駕駛動力交通工具而有下列情形
    之一者，處3年以下有期徒刑，得併科30萬元以下罰金：一
    、吐氣所含酒精濃度達每公升0.25毫克或血液中酒精濃度達
    百分之0.05以上。二、有前款以外之其他情事足認服用酒類
    或其他相類之物，致不能安全駕駛。三、服用毒品、麻醉藥
    品或其他相類之物，致不能安全駕駛」。經比較新舊法結果
    ，修正後刑法第185條之3第1項規定已提高有期徒刑及罰金
    刑上限，並無較有利於行為人之情形，依刑法第2條第1項前
    段規定，自應適用被告行為時即修正前刑法第185條之3第1
    項之規定。　
　㈡核被告所為，係犯修正前刑法第185條之3第1項第1款吐氣所
    含酒精濃度達每公升0.25毫克以上而駕駛動力交通工具罪。
　㈢累犯裁量加重最低本刑之說明：
　　被告前因公共危險案件，經本院以108年度交易字第158號判
    決判處有期徒刑10月，案經上訴，經臺灣高等法院臺中分院
    以108年度交上易字第939號判決上訴駁回確定，於109年10
    月5日縮刑期滿執畢出監等情，有臺灣高等法院被告前案紀
    錄表存卷足憑，則被告於受徒刑執行完畢後，5年以內故意
    再犯本件有期徒刑以上之罪，為累犯。本院考量被告因前案
    入監執行完畢後，復再犯下本案犯行，前後案之犯罪類型及
    罪質均屬相同，依司法院釋字第775號解釋意旨，本於罪刑
    相當原則，裁量應依刑法第47條第1項規定加重其刑。
　㈣量刑部分：
　　爰以行為人之責任為基礎，審酌酒後不開車之觀念，多年來
    已透過學校教育、政府宣導及各類媒體廣為傳達各界周知，
    被告對於酒後不得駕車及飲酒駕車行為之危險性，已具有相
    當程度之認識，卻仍於飲用酒類後駕駛動力交通工具上路，
    經警實施酒測時，吐氣所含酒精濃度已達每公升0.25毫克，
    罔顧公眾往來之交通安全，對不特定多數用路人及駕駛人自
    身之生命、身體、財產均帶來高度危險性，所為實屬不該，
    惟考量本件被告行為係酒後騎乘普通重型機車，行駛於市區
    道路上，幸未實際造成他人生命、身體、財產之損害，所造
    成之危險程度相對較輕，兼衡被告犯後坦承犯行之態度，於
    本院審理中自陳所受教育程度為高職畢業，目前從事堆高機
    司機工作，月薪約新臺幣3萬2,000元，與家中高齡母親同住
    ，尚須扶養母親（見本院卷第43至44頁）等一切情狀，量處
    如主文所示之刑。
據上論斷，應依刑事訴訟法第273條之1第1項、第299條第1項前
段，修正前刑法第185條之3第1項第1款，刑法第2條第1項前段、
第47條第1項，刑法施行法第1條之1第1項，判決如主文。
本案經檢察官呂宜臻提起公訴，檢察官蕭慶賢到庭執行職務。
中　　華　　民　　國　　111 　年　　3 　　月　　31　　日
　　　　　　　　　刑事第一庭　法　官　高御庭
以上正本證明與原本無異。
如不服本判決應於收受送達後20日內向本院提出上訴書狀，並應
敘述具體理由；其未敘述上訴理由者，應於上訴期間屆滿後20日
內向本院補提理由書（均須按他造當事人之人數附繕本）「切勿
逕送上級法院」。
中　　華　　民　　國　　111 　年　　3 　　月　　31　　日
　　　　　　　　　　　　　　　書記官　林怡芳
附錄本案論罪科刑法條全文：
修正前中華民國刑法第185條之3
駕駛動力交通工具而有下列情形之一者，處2年以下有期徒刑，
得併科20萬元以下罰金：
一、吐氣所含酒精濃度達每公升零點二五毫克或血液中酒精濃度
    達百分之零點零五以上。
二、有前款以外之其他情事足認服用酒類或其他相類之物，致不
    能安全駕駛。
三、服用毒品、麻醉藥品或其他相類之物，致不能安全駕駛。
因而致人於死者，處3年以上10年以下有期徒刑；致重傷者，處1
年以上7年以下有期徒刑。
曾犯本條或陸海空軍刑法第54條之罪，經有罪判決確定或經緩起
訴處分確定，於五年內再犯第1項之罪因而致人於死者，處無期
徒刑或5年以上有期徒刑；致重傷者，處3年以上10年以下有期徒
刑。